【裁判字號】    98,聲,1689
【裁判日期】    980616
【裁判案由】    聲明異議
【裁判全文】
臺灣桃園地方法院刑事裁定              98年度聲字第1689號
聲明異議人
即 受刑 人  乙○○
上列聲明異議人即受刑人因詐欺案件執行事件，對檢察官之指揮
認為不當，聲明異議，本院裁定如下：
    主  文
異議駁回。
    理  由
一、聲明異議意旨略以：受刑人乙○○罹患心肌梗塞症，此病症
    眾所皆知無庸舉證，隨時會有生命危險，符合刑事訴訟法第
    467 條之現罹疾病恐因執行而不能保其生命者，依檢察官之
    指揮應於痊癒或該事由消滅，停止執行，法律既有明文，檢
    察官又不能保證受刑人入監服刑百分之百不會有生命危險，
    受刑人亦已於民國98年3 月18日向檢察官聲請暫緩執行，惟
    檢察官未予函覆說明執行之理由及受刑人於服刑後，監所能
    否有醫療設備保證受刑人百分之百不會有生命危險，一昧逕
    以權限發出傳票，罔顧他人生命和其他有形無形之利益傷害
    ，檢察官所為執行之指揮顯有未當，為此提出聲明異議云云
    。
二、按受刑人或其法定代理人或配偶以檢察官執行之指揮為不當
    者，得向諭知該裁判之法院聲明異議，刑事訴訟法第484 條
    定有明文。此所謂「檢察官執行之指揮不當」，包括執行之
    指揮違法及執行方法不當等情形在內。
三、本院查：
（一）本件受刑人因犯幫助詐欺罪，經本院以97年度桃簡字第51
      0 號判決判處有期徒刑6 月，減為有期徒刑3 月，如易科
      罰金，以銀元300 元即新臺幣（以下同）900 元折算1 日
      ，嗣受刑人不服提起上訴，經本院合議庭以97年度簡上字
      第547 號判決駁回上訴確定，前開判決確定後即由臺灣桃
      園地方法院檢察署以98年度執字第1040號案件執行，前經
      該署檢察官於98年2 月11日傳喚受刑人到案執行，受刑人
      到案後請求准予易科罰金、分期付款，經檢察官准予易科
      罰金，並分8 期繳納，復告以如未按期繳納，將逕行撤銷
      易科罰金之易刑處分，而直接執行本刑，受刑人亦已於98
      年2 月11日繳納第1 期8,100 元等節，有臺灣高等法院被
      告前案紀錄表1 份附卷可稽，並經本院依職權調取上開執
      行案件卷宗查閱無訛。
（二）惟受刑人僅繳納第1 期易科罰金款，其後即未依期繳納，
      檢察官乃再行傳喚受刑人至臺灣桃園地方法院檢察署執行
      科報到，受刑人則以其罹患心肌梗塞病症，恐因執行而不
      能保其生命，請求停止執行。經檢察官發函至受刑人就醫
      醫療院所即敏盛綜合醫院、行政院國軍退除役官兵輔導委
      員會桃園榮民醫院、長庚醫療財團法人林口長庚紀念醫院
      詢問受刑人之病況結果：(一)敏盛綜合醫院函覆稱：「病人
      須時續服藥，否則有心肌梗塞而造成生命危險之虞」等語
      ；(二)行政院國軍退除役官兵輔導委員會桃園榮民醫院函覆
      稱：「郭員於98年2 月10日至本院急診，主訴胸痛、胸悶
      ，經診斷為疑似急性冠心症及心肌梗塞，予以治療復於2
      月13日門診，安排心臟超音波及開立藥物，並建議其入院
      接受進一步治療，但截至3 月20日止均未到院接受複診，
      故無法評估其是否能入監服刑」等語；(三)長庚醫療財團法
      人林口長庚紀念醫院函覆稱：「據病歷所載，郭君於98年
      2 月10日至本院急診、住院就醫，醫師診視後診斷為急性
      心肌梗塞，經給予藥物治療後留院觀察，惟病患於同年2
      月11日主動要求離院，之後即未再回診。依當時就診病況
      研判，其病況若定期服用藥物應可降低、控制心肌梗塞復
      發及急性心臟衰竭之風險」等語；以上分別有敏盛綜合醫
      院98年3 月23日敏醫字第0980000872號函、行政院國軍退
      除役官兵輔導委員會桃園榮民醫院98年3 月24日桃醫醫字
      第0980001755號函、長庚醫療財團法人林口長庚紀念醫院
      98年4 月15日（98）長庚院法字第0291號函各1 份附於執
      行卷可參；執行檢察官復將受刑人病況、醫療院所回函、
      診斷證明書等資料併送臺灣桃園監獄函詢受刑人是否適宜
      入監服刑，經臺灣桃園監獄函覆稱：「經本監特約醫師審
      閱所附資料，無法判斷該員現在之身體狀況是否適合入監
      執行。建請貴署檢察官將該受刑人傳喚到案後指揮至本監
      執行。經本監指派醫師予以檢查，若無不能自理生活或無
      立即生命危險之情事，其病情予以持續藥物治療即可之情
      況下，本監當予收監執行」等語，亦有臺灣桃園監獄98年
      4 月8 日桃監衛字第0980001676號函1 份附於執行卷可憑
      。檢察官斟酌前情，乃於98年5 月19日發函予受刑人，並
      說明「台端前於98年2 月11日來署聲請分8 期易科罰金，
      僅繳納1 期，即未再依分期繳納期限來署繳納餘款，望請
      台端依主文所傳喚時間（即98年6 月9 日上午10時）到署
      執行，如未到署，將依法拘提，至於台端身體狀況是否適
      合入監執行，發監後監獄定當依專業評估病情，如確有刑
      事訴訟法第467 條第4 款情事，當不予收監執行」等情，
      亦有臺灣桃園地方法院檢察署98年5 月19日甲○玲子98執
      1040字第39619 號函1 份附卷可稽。是由前開各情觀之，
      檢察官實已就受刑人所罹疾病函詢醫療院所加以評估，並
      通知受刑人按期到案後，再經檢查身體，如確有刑事訴訟
      法第467 條第4 款「現罹疾病，恐因執行而不能保其生命
      」之事由，將不予收監執行，職是，本件檢察官執行之指
      揮，核無不當之處。異議人執前開情詞，提起異議，為無
      理由，應予駁回。
據上論斷，依刑事訴訟法第486條，裁定如主文。
中    華    民    國    98    年    6     月    16    日
                      刑事第十二庭  法  官  許雅婷
以上正本證明與原本無異。
如不服本裁定，應於裁定送達後5 日內向本院提出抗告狀。
                                    書記官  吳玉蘭
中    華    民    國    98    年    6     月    17    日


司法院資訊處製作；財團法人民間司法改革基金會備份。
